臺灣高等法院刑事裁定　　　　　　　　　 94年度抗字第561號
抗　告　人
即　被　告　甲○○
上列抗告人因恐嚇案件，聲請解除限制出境，不服臺灣臺北地方
法院中華民國94年7月29日裁定（94年度聲字第935號），提起抗
告，本院裁定如下：
    主  文
抗告駁回。
    理  由
一、本件抗告意旨略以：抗告人經公司派駐大陸，並不知曾遭告
    訴人高宜德告訴恐嚇乙案，而抗告人於另案臺灣臺北地方法
    院檢察署94年度偵續字第98號被訴侵占乙案偵查時，已向承
    辦檢察官報告抗告人居住於臺北市○○區○○路3段 199巷7
    弄14號，並非無固定居所，而抗告人於該案均按時出庭，並
    無逃亡之虞，且抗告人係循正常入出境程序經由小三通入關
    時被查獲，若已知所犯之罪並已逃匿，又豈有自投羅網之理
    ，且抗告人所涉本案與前案相隔已 3年之久，自無反覆實施
    同一犯罪之虞，另抗告人涉嫌本件僅係因口角或疏失所引起
    ，並非重罪，實無限制出境之必要，原審未詳加調查，遽以
    裁定駁回抗告人聲請解除限制出境，實有未當，為此依法提
    起抗告，請求撤銷原裁定云云。
二、按被告經法官訊問後，雖有刑事訴訟法第101條之1各款所定
    情形之一而無羈押之必要者，得逕命具保、責付或限制住居
    ，刑事訴訟法第101條第1項第1款、第101條之 2前段分別定
    有明文。而限制出境，係執行限制住居方法之一種，屬刑事
    訴訟法第 416條第1項第1款具保處分之範圍，應由事實審法
    院決定、限制出境之處分，此無非為輔助具保、責付之效力
    ，故有無限制出境之必要，當以此為考量（參照最高法院79
    年度臺抗字第476號、88年度臺抗字第166號、92年台抗字第
    345 號裁定），是限制出境之處分，無非係為保證被告到庭
    ，以遂訴訟之進行及證據之調查，是考量解除限制出境與否
    ，自應以訴訟之進行及證據之調查是否因此而受影響為判斷
    依據。查本件被告甲○○因涉嫌恐嚇案件，經臺灣臺北地方
    法院檢察署檢察官聲請以簡易判決處刑，而經原審法院簡易
    庭認不宜以簡易判決處刑，改依通常程序審理，經原審法院
    以94年度易字第 317號審理，而經原審法院依被告甲○○之
    戶籍地址（臺北市○○區○○路3段199巷7弄1號）先後傳喚
    被告甲○○於94年4月13日及5月11日到庭應訊，惟均以該處
    所查無此人而無法送達退回，嗣經原審法院拘提被告甲○○
    亦未獲，原審法院乃於94年 5月23日以被告甲○○逃匿為由
    發布通緝，而查被告甲○○縱於另案臺灣臺北地方法院檢察
    署94年度偵續字第98號偵查被告被訴背信乙案時，曾陳報其
    居住於臺北市○○區○○路3段 199巷7弄14號，然被告甲○
    ○於該偵查案件陳報其居住處所，僅係為該特定案件而陳報
    ，其效力並不當然及於事後被告甲○○另行被訴之案件（因
    被告甲○○事後亦有可能變更其住居所），是原審法院就本
    案所為之送達，於法並無不合，茲被告甲○○經傳拘未到，
    原審法院因而依法予以通緝，自無不當，迄於94年 6月25日
    被告甲○○經緝獲到案，經原審法院訊問後，認為被告甲○
    ○嫌疑重大，且經通緝到案，有事實足認被告甲○○有逃亡
    之虞，已有刑事訴訟法第 101條第1項第1款規定之羈押原因
    ，且查被告甲○○前於90年間曾犯恐嚇罪，經被判處有期徒
    刑 3月後，復涉嫌本件恐嚇等犯行，惟原審法院念及被告甲
    ○○所犯刑法第305條、第309條等罪嫌，其最重法定本刑為
    2 年以下有期徒刑，尚非重罪，雖認被告甲○○無羈押之必
    要，然被告甲○○自承現於大陸地區工作，出入兩岸，為確
    保審判程序之進行，而諭知限制被告甲○○出境，而查被告
    甲○○自承自93年12月起至94年 6月25日間，多次以小三通
    方式往返大陸地區及臺灣間，且被告甲○○既設籍於臺北市
    ○○路○段199巷7弄1號，自應居住於該址，若其住居所遷移
    ，理應辦理戶籍登記，以符設定戶籍之目的，被告甲○○經
    通緝到案後，仍以未居住於上揭戶籍地，而具狀請求法院將
    訴訟文書送達於其選任之辯護人律師事務所所在處所，顯見
    被告甲○○並未固定住居於戶籍地及另所述之臺北市○○路
    ○段199巷 7弄14號之居所，倘未對被告甲○○限制出境，實
    難期待被告甲○○爾後必仍遵期到庭接受審判，原審因而裁
    定駁回被告甲○○聲請解除限制出境，經核並無不合，被告
    甲○○執上述抗告意旨指摘原審裁定駁回其聲請係屬不當，
    尚難認有理由，應予駁回。
據上論結，應依刑事訴訟法第412條，裁定如主文。
中　　華　　民　　國　　94　　年　　9 　　月　　9 　　日
　　　　　　　　　臺灣高等法院刑事第八庭
                                審判長法　官　吳　敦
　　　　　　　　　　　　　　　　　　  法　官  沈宜生
　　　　　　　　　　　　　　　　　　  法　官  張傳栗
以上正本證明與原本無異。
不得再抗告。
　　　　　　　　　　　　　　　　　　　書記官　秦慧榮
中　　華　　民　　國　　94　　年　　9 　　月　　12　　日
